【裁判字號】    98,易緝,132
【裁判日期】    980630
【裁判案由】    詐欺
【裁判全文】
臺灣板橋地方法院刑事判決             98年度易緝字第132號
公  訴  人  臺灣板橋地方法院檢察署檢察官
被      告  甲○○
                    （現羈押於臺灣臺北看守所中）
上列被告因詐欺案件，經檢察官提起公訴（95年度偵緝字第1911
號），因被告於本院準備程序中就被訴事實為有罪之陳述，本院
告知被告簡式審判程序之旨，並聽取當事人之意見後，合議庭裁
定改由受命法官獨任依簡式審判程序進行，判決如下：
    主  文
甲○○連續意圖為自己不法之所有，以詐術使人將本人之物交付
，處有期徒刑捌月。
    事  實
一、甲○○自民國94年9 月2 日起向京傅國際有限公司（下稱京
    傅公司）進貨代為銷售銑床配件，作業方式為甲○○接獲客
    戶訂單後，向京傅公司領取貨品，再由甲○○將貨品交付客
    戶並收取貨款，當月貨款則於次月底與京傅公司結清。甲○
    ○於94年9 月至11月間，藉由小額進貨如數給付貨款取得京
    傅公司信任後，因急需用款，明知其並無支付貨款財力，竟
    基於意圖為自己不法所有之概括犯意，自94年12月間起至95
    年3 月間止，佯向京傅公司大量進貨，使京傅公司人員陷於
    錯誤，如數交付貨品予甲○○，甲○○取得上開貨品後，隨
    即將上開貨品低價轉賣一空，然於貨款支付期限屆至時，卻
    僅清償部分貨款予京傅公司，尚欠貨款新臺幣3,991,972 元
    。嗣於95年3 月9 日因京傅公司多次聯絡甲○○未果，經向
    客戶查詢後，始知受騙。
二、案經京傅公司訴請臺灣板橋地方法院檢察署檢察官偵查起訴
    。
    理  由
一、按本案被告甲○○所犯係死刑、無期徒刑、最輕本刑為3 年
    以上有期徒刑以外之罪，其於準備程序就前揭被訴事實為有
    罪之陳述，經受命法官告知簡式審判程序之旨，並聽取其與
    公訴人之意見後，本院認無不得或不宜改依簡式審判程序進
    行之處，爰依刑事訴訟法第273 條之1 第1 項、第284 條之
    1 之規定，裁定本件由受命法官獨任進行簡式審判程序，合
    先敘明。
二、上揭事實，業據被告於本院審理時坦承不諱，核與京傅公司
    告訴代理人乙○○於偵查中指訴綦詳，並有證人即千尚公司
    負責人黃清華於偵查中證述明確，復有被告所簽收之京傅國
    際有限公司估價單、京傅國際有限公司94年12月至95年3 月
    應收帳款明細表、京傅國際有限公司94年12月至95年3 月應
    收帳款對帳單、京傅國際有限公司收款明細日報表、被告簽
    發之本票1 紙在卷可稽（見95年度他字第2116號卷第4 至10
    7 、124 、134 至145 頁），足認被告自白核與事實相符，
    自可採為認定事實之依據，本件事證明確，被告上開犯行，
    堪予認定。
三、新舊法比較適用：
    按行為後法律有變更者，適用行為時之法律。但行為後之法
    律有利於行為人者，適用最有利於行為人之法律，刑法第2
    條第1 項定有明文。查被告行為後，刑法即已修正，惟由總
    統以華總一義字第09400014901 號令公布自95年7 月1 日施
    行。刑法施行法亦於95年6 月14日由總統公布，於95年7 月
    1 日施行。因修正後之刑法第2 條第1 項規定，係規範行為
    後法律變更所生新舊法律比較適用之準據法，於刑法修正施
    行後，應適用修正後刑法第2 條第1 項之規定為「從舊從輕
    」之比較。而於比較時，則應併就罪刑有關之共犯、未遂犯
    、想像競合犯、牽連犯、連續犯、結合犯，以及其他法定加
    減原因（如身分加減）與加減比例等一切情形，本於統一性
    及整體性原則，綜其全部罪刑之結果而為比較（最高法院95
    年5 月23日刑事庭第8 次會議決議參照）。茲就被告行為後
    ，法律變更之事項，比較如下：刑法第56條連續犯之規定業
    已公布刪除，則被告之犯行，因行為後新法業已刪除連續犯
    之規定，此刪除雖非犯罪構成要件之變更，但顯已影響行為
    人刑罰之法律效果，自屬法律有變更，依新法第2 條第1項
    之規定，經綜合比較新、舊法結果，仍應適用較有利於被告
    之行為時刑法規定處斷。
四、核被告所為，係犯刑法第339 條第1 項之詐欺取財罪。被告
    先後多次詐欺犯行，時間緊接，觸犯構成要件相同之罪，顯
    係基於概括犯意反覆為之，為連續犯，應依修正前刑法第56
    條之規定，論以一罪，並加重其刑。爰審酌被告犯罪之動機
    、目的、方法、所詐得之金額、且迄未賠償告訴人損失等一
    切情狀，量處如主文所示之刑，以示懲儆。又本件被告之犯
    罪時間雖係在96年4 月24日以前，惟被告在中華民國九十六
    年罪犯減刑條例施行前即96年3 月30日經本院發佈通緝，嗣
    於中華民國九十六年罪犯減刑條例施行後之97年6 月16日另
    案緝獲，此有本院96年3 月30日96年板院輔刑昌科緝字第02
    63號通緝書、通緝案件資料表各1 份附卷可參，足見被告於
    上開減刑條例施行前經通緝，而未於該減刑條例施行後自動
    歸案接受審判，依該減刑條例第5 條之規定，即不得依該減
    刑條例減刑，附此敘明。
據上論斷，應依刑事訴訟法第273 條之1 第1 項、第299 條第1
項前段，刑法第2 條第1 項前段、第339 條第1 項、修正前刑法
第56條，刑法施行法第1 條之1 ，判決如主文。
本案經檢察官鄭潔如到庭執行職務。
中    華    民    國    98    年    6     月    30    日
                  刑事第十五庭  法  官  錢衍蓁
上列正本證明與原本無異。
如不服本判決，應於判決送達後10日內敘明上訴理由，向本院提
出上訴狀 (應附繕本) ，上訴於臺灣高等法院。其未敘述上訴理
由者，應於上訴期間屆滿後20日內向本院補提理由書「切勿逕送
上級法院」。
                                書記官  劉靜慧
中    華    民    國    98    年    6     月    30    日
附錄本案論罪科刑法條全文：
中華民國刑法第339條
意圖為自己或第三人不法之所有，以詐術使人將本人或第三人之
物交付者，處5年以下有期徒刑、拘役或科或併科1千元以下罰金
。
以前項方法得財產上不法之利益或使第三人得之者，亦同。
前二項之未遂犯罰之。


司法院資訊處製作；財團法人民間司法改革基金會備份。
